臺灣板橋地方法院交通事件裁定　　　　100年度交聲字第134號
原處分機關　交通部公路總局臺北區監理所板橋監理站
異　議　人
即受處分人　文子麟
上列異議人即受處分人因違反道路交通管理處罰條例案件，對於
交通部公路總局臺北區監理所板橋監理站民國99年12月14日所為
之板監裁字第裁41-CV0000000號處分，聲明異議，本院裁定如下
：
    主  文
異議駁回。
    理  由
一、原處分意旨略以：異議人即受處分人文子麟於民國99年10月
    15日15時16分許，騎乘車號AH6-185號重型機車，行經臺北
    縣新莊市( 現改制為新北市新莊區，下同) 重新堤外道11.1
    公里處南下方向時( 裁決書略載為新莊市○○○○道11) ，
    因有「汽車駕駛人行車速度超過規定之最高時速20公里以上
    ，未滿40公里」之違規行為，經警員拍照採證而以北縣警交
    大字第CV0000000 號舉發違反道路交通管理事件通知單予以
    逕行舉發後，原處分機關於99年12月14日以板監裁字第裁41
    -CV0000000號違反道路交通管理事件裁決書，依道路交通管
    理處罰條例第40條、第63條第1 項第1 款（裁決書漏載第1
    款）之規定，裁處罰鍰新臺幣（下同）1,400 元，並記違規
    點數1 點。
二、異議意旨略以：警方採證過程未符合道路交通管理處罰條例
    第7之2條第3項「於一般道路須至少於100公尺前明顯標示之
    」之規定，且員警提供之採證照片2 張並無註明拍攝日期，
    有合成造假之可能，為此聲明異議，請求撤銷原處分云云。
三、按汽車駕駛人之行為經以科學儀器取得證據資料證明其行為
    違規，當場不能或不宜攔截製單舉發者，得逕行舉發；前揭
    科學儀器應採固定式，並定期於網站公布其設置地點。但汽
    車駕駛人之行為屬下列情形之一者，不在此限：九、行車速
    度超過規定之最高速限或低於規定之最低速限；採用固定或
    非固定式科學儀器取得證據資料證明者，於一般道路須至少
    於100 公尺前，明顯標示之，道路交通管理處罰條例第7 條
    之2 第1 項第7 款、第2 項、第3 項分別定有明文。又按汽
    車駕駛人，行車速度，超過規定之最高時速，或低於規定之
    最低時速，除有第43條第1 項第2 款情形外，處新臺幣1,20
    0 元以上2,400 元以下罰鍰，並記違規點數1 點，同條例第
    40條、第63條第1 項第1 款亦分別定有明定。
四、經查：
(一)、異議人於上揭時、地，騎乘上揭重型機車，因超速行駛而經
    員警以「限速50公里，經測速時速77公里，超速27公里(20
    公里以上未滿40公里) 」為由製單逕行舉發等事實，為異議
    人所不爭執，並有前揭舉發違反道路交通管理事件通知單、
    、違反道路交通管理事件裁決書各1 份、舉發照片1 張、雷
    達測速儀檢定合格證書，及舉發機關即臺北縣政府( 已改制
    為新北市政府) 警察局新莊分局99年11月30日北縣警新交字
    第09900645 11 號函文暨所檢附之採證照片2 張( 證明員警
    有於測速地點前100 公尺處設置「常有測速照相」、「於
    11.1K 往新莊」之標誌) 附卷可稽，是此部分之事實堪予認
    定。
(二)、雖異議人質疑前揭採證照片並無註明拍攝日期，有合成造假
    可能云云，然經本院向舉發機關函詢：舉發照片2 張係由何
    人於何時所拍攝？為何照片上未能顯示出拍攝日期？該分局
    函覆稱：照片係99年10月15日員警陳映志在新北市新莊區○
    ○○○道11.1公里處執行逕舉取締超速勤務時，於設立警示
    牌時所拍攝，該照片因使用列表機列印，故拍攝日期無法直
    接顯示於相片上，而需經相片沖洗公司沖洗後，才能顯示出
    拍攝日期，有該分局100 年1 月21日新北警新交字第100000
    3085號函暨隨函檢送之沖洗舉發照片11張在卷可憑。而經檢
    示上揭11張照片之右下角確皆顯示「10/10/15」之日期，且
    照片中於11K+ 000處之電線桿上明顯懸掛有「常有測速照相
    」及「於11.1K 往新莊」之告示牌各1 面；另於11 K+100處
    之路邊草地上則停放一輛銀灰色自小客車，車子後方玻璃處
    懸掛有「測速執行中」之紅色告示牌，車子前方立有雷達測
    速儀，故本件舉發過程已合於上開道路交通管理處罰條例第
    7 之2 條第3 項「於一般道路須至少於100 公尺前明顯標示
    之」之規定。至舉發機關於99年11月30日函覆予異議人之函
    文裡載稱該警示標誌係設置於11K+100 處，明顯予該文所檢
    附之照片內容不符，容係一時筆誤所致，尚難以此採為對異
    議人有利之認定。
五、綜上所述，異議人即受處分人於前述時、地確有「超速20公
    里以上未滿40公里」之違規行為。是原處分機關援引道路交
    通管理處罰條例第40條、第63條第1項第1款（裁決書漏載第
    1款）之規定，據以裁處罰鍰1,400元，並記違規點數1點，
    核無違誤，本件異議人之異議為無理由，應予駁回。
據上論斷，應依道路交通事件處理辦法第18條，裁定如主文。
中    華    民    國   100    年    1     月    31    日
                  交通法庭   法  官   陳昭筠
以上正本證明與原本無異。
如不服本裁定應於送達後5日內向本院提出抗告狀。
                             書記官   黃文儀
中    華    民    國   100    年    2     月    8     日